# **KEVIN ALBERTO BUENFIL NÚÑEZ**

kevin\_buenfil061101@hotmail.com | +52 981-1347160 | Campeche, Campeche

#### PERFIL

Recién egresado de Ingeniería en Sistemas con experiencia práctica en Análisis de Datos. He participado en proyectos transformando datos en información valiosa para la toma de decisiones estratégicas, destacando habilidades en comunicación, trabajo en equipo y pensamiento crítico. Comprometido con el aprendizaje continuo, soy adaptable a entornos dinámicos y estoy disponible para contribuir en proyectos desafiantes que impulsen el crecimiento empresarial.

# **EXPERIENCIA LABORAL**

# Analista de Inteligencia de Negocios freelance en BBL Consulting Group Feb 2024 - Actual

- Realicé análisis estadísticos descriptivos e inferenciales sobre datos de empleados para identificar factores que contribuyen a la rotación de personal.
- Desarrollé e implementé encuestas de satisfacción laboral para medir el compromiso, la moral y la satisfacción general en el trabajo.
- Implementé flujo de datos automatizados para la generación de reportes, asegurando información precisa y actualizada.

### Practicante Analista de Datos en Comercializadora Sistemas Stone

Sep 2024- Dic 2024

- Diseñé e implementé procesos automatizados de reportes de ventas (cotizaciones y arrendamientos), reduciendo el esfuerzo manual y mejorando la precisión de los informes.
- Desarrollé y entrequé dashboards interactivos de desempeño de ventas, proporcionando información accionable por área y usuario para apoyar la toma de decisiones estratégicas.
- Creé y gestioné una base de datos estructurada utilizando SQL y Excel, asegurando la precisión de los datos y mejorando la eficiencia operativa

# Ayudante de Sistemas en H. Ayuntamiento de Campeche

Dic 2023 - Ago2024

- Diseñé e implementé una base de datos para asignación de turnos y registro del personal, optimizando el desempeño de personal y reduciendo costos y tiempo laborales.
- Desarrollé y entregué dashboards mensuales de desempeño, proporcionando datos estadísticos para optimizar la programación de turnos y la asignación de recursos.

# **PROYECTOS PERSONALES**

# Análisis de ventas Adidas EE.UU.

- Realicé análisis de tendencias en datos de ventas para identificar oportunidades de crecimiento.
- Identifiqué tendencias y patrones de ventas para la toma de decisiones basada en datos.
- Desarrollé informes interactivos, destacando conclusiones e ideas clave.

### Optimización de inventario y ventas a través de la segmentación de clientes

- Desarrollé un modelo de pronóstico de demanda utilizando análisis de series temporales para optimizar los niveles de inventario y reducir faltantes de stock.
- Identifiqué inventario de baja rotación y obsoleto, logrando una reducción del 10% en pérdidas por desecho de inventario.
- Analicé patrones y comportamientos de compra de clientes para identificar tendencias de ventas.

# **EDUCACIÓN**

• Ingeniería en Sistemas Computacionales Instituto Tecnológico de Campeche

Agosto 2020 - Diciembre 2024

- Programa Especializado Análisis de Datos de Curso de Google Coursera
- PCAP: Programming Essentials in Python Course OpenEDG Python Institute

- CERTIFICACIONES AZ-900 Microsoft Azure Fundamentals
  - Microsoft Excel Certification

# **TECNOLOGÍAS**

- Microsoft Power Bi
- Git Github
- Español: Nativo **IDIOMAS**

- Python
- Excel

• Inglés: B1

SQL